【裁判字號】    89,易,2392
【裁判日期】    890930
【裁判案由】    傷害等
【裁判全文】
臺灣高雄地方法院刑事判決                        八十九年度易字第二三九二號
    公  訴  人  臺灣高雄地方法院檢察署檢察官
    被      告  甲○○
右列被告因傷害等案件，經檢察官提起公訴（八十九年度偵字第五二七五號），本院
判決如左︰
    主  文
甲○○損壞他人汽車之擋風玻璃，足以生損害於他人，累犯，處拘役陸拾日，如易科
罰金，以佰元折算壹日；又傷害人之身體，累犯，處有期徒刑伍月，如易科罰金，
以佰元折算壹日。
    事  實
一、甲○○前曾於民國八十四年間因賭博案件，經本院判處有期徒刑五月，業經於八
    十五年二月十六日易科罰金執行完畢。仍不知悔改，復於八十八年七月二十日凌
    晨一時三十分許，因土地買賣糾紛與丙○○發生爭執，竟基於毀損犯意，在高雄
    市○○○路二一五號前，持大榔頭（未扣案）砸毀丙○○所有停放於上開地點之
    車牌號碼ＪＰ─五七七七號自小客車之車前擋風玻璃，足生損害於丙○○。繼又
    另起傷害之犯意，於上開地點，持前揭大榔頭擊打丙○○身體，致丙○○右  、
    前臂內側及上背部等處受有挫傷之傷害
二、案經丙○○訴請高雄市政府警察局前鎮分局移送臺灣高雄地方法院檢察署檢察官
    偵查起訴。
    理  由
一、訊之被告甲○○固坦承於右揭時、地砸毀告訴人丙○○前揭自小客車之車前擋風
    玻璃事實，惟矢口否認另有傷害告訴人之犯行，並稱：伊係持磚塊砸告訴人之汽
    車，非大榔頭云云。惟查，右揭事實，除據告訴人於警、偵訊及本院審理時指述
    綦詳外，並有在場之證人乙○○於本院證述：伊當時告訴人車內睡覺，突然被砸
    車聲驚醒，見被告手持大榔頭砸告訴人車前擋風玻璃，第一下沒有砸破，被告又
    砸第二、三下，擋風玻璃便破裂，之後又見被告持該榔頭往告訴人頭部打下去，
    告訴人舉手抵擋，榔頭因而揮出去，被告拾起榔頭後又要打告訴人，告訴人閃過
    ，打到車子後視鏡等語（見本院八十九年九月十九日審判筆錄），按證人與被告
    並無怨隙，恆情應無虛偽陳述之理，證詞應可採信，又被告當時受有前揭傷勢，
    亦有診斷證明書及照片一幀附卷可佐，另告訴人車前擋風玻璃毀損情狀，復有照
    片六幀在卷足參，被告辯稱未傷害告訴人，顯係卸責之詞，要無足採，本件事證
    明確，被告傷害及毀損犯行，均堪認定。
二、核被告所為，分別係犯刑法第二百七十七條第一項之傷害罪及同法第三百五十四
    條之毀損罪。其所犯上開二罪，犯意各別，行為互殊，應分論併罰。又查被告前
    曾於八十四年間因賭博案件，經本院判處有期徒刑五月，業經於八十五年二月十
    六日易科罰金執行完畢等事實，有臺灣高雄地方法院檢察署刑案資料查註紀錄表
    在卷可參，其於有期徒刑執行完畢後五年內再犯本件有期徒刑之罪，為累犯，應
    均依刑法第四十七條規定加重其刑。爰審酌被告因與告訴人偶有糾紛，即傷害告
    訴人，並將告訴人停放於上開處所之車輛，恣意毀損，暴戾之氣足以影響社會不
    良風氣，且暴行對於告訴人造成身體、財物上損害及精神上痛苦，犯後猶否認傷
    害犯行，迄今亦尚未與告訴人和解，顯無悔意，暨前有賭博前科，素行不佳等一
    切情狀，就其所犯上開二罪，分別量處如主文之刑，並均諭知易科罰金之折算標
    準。至被告犯罪所持之大榔頭，既未扣案，為免日後執行困難，不併予諭知沒收
    ，附此敘明。
據上論斷，應依刑事訴訟法第二百九十九條第一項前段，刑法第二百七十七條第一項
、刑法第三百五十四條、第五十一條、第四十七條、第第四十一條，罰金罰鍰提高標
準條例第一條前段、第二條，判決如主文。
中      華      民      國    八十九    年      九      月     三十     日
                                    臺灣高雄地方法院刑事庭
                                        法  官  陳淑卿
右正本證明與原本無異。
如不服本判決，應於送達後十日內，向本院提出上訴狀。
                                        書記官  陳朝宗
中      華      民      國    八十九    年      十      月      三      日
附錄本判決論罪之法條全文
刑法第二百七十七條條第一項：
傷害人之身體或健康者，處三年以下有期徒刑、拘役或一千元以罰金。
刑法第三百五十四條：
毀棄、損壞前二條以外之他人之物或致令不堪用，足以生損害於公眾或他人者，處二
年以下有期徒刑、拘役或五百元以下罰金。


司法院資訊處製作；財團法人民間司法改革基金會備份。
